【裁判字號】    94,交聲,914
【裁判日期】    950329
【裁判案由】    違反道路交通管理處罰條例聲明異議
【裁判全文】
臺灣士林地方法院交通事件裁定          94年度交聲字第914號
原處分機關  交通部公路總局台北區監理所
異議人  即
受處分  人  甲○○
                      樓
上列異議人即受處分人因違反道路交通管理處罰條例案件，對於
交通部公路總局臺北區監理所民國94年8 月19日所為之裁決處分
（裁決字號：北監自裁字裁40-A4M401925號）聲明異議，本院裁
定如下：
    主  文
異議駁回。
    理  由
一、按處理違反道路交通管理事件，有關文書送達之程序，依行
    政程序法之規定。又送達於應受送達人之住居所、事務所或
    營業所為之，但在行政機關辦公處所或他處會晤應受送達人
    時，得於會晤處所為之；又於應送達處所不獲會晤應受送達
    人時，得將文書付與有辨別事理能力之同居人、受僱人或應
    送達處所之接收郵件人員；又送達不能依前2 條規定為之者
    ，得將文書寄存送達地之地方自治或警察機關，若由郵務機
    關送達者，得將之寄存於送達地之郵政機關，並作送達通知
    書兩份，一份黏貼於應受送達人住居所、事務所、營業所或
    其就業處所門首，另一份交由鄰居轉交或置於該送達處所信
    箱或其他位置，以為送達，行政程序法第72條第1 項、第73
    條第1 項及第74條第1 項、第2 項分別定有明文。再按民事
    訴訟文書之寄存送達，依民國92年2 月7 日修正公布、同年
    9 月1 日施行之民事訴訟法第138 條第2 項規定，自寄存之
    日起，經10日發生效力，此因應受送達人未必能即時領取訴
    訟文書而知悉其內容，故特設此規定以保障其權益。行政程
    序法雖未如前述民事訴訟法增設第138 條第2 項規定，但基
    於保障應受送達人權益之同一理由，解釋上應認為有上開規
    定之類推適用，合先敘明。再按，受處分人，不服道路交通
    管理處罰條例第8 條所定主管機關所為之處罰，得於接到裁
    決書之翌日起20日內，向管轄地方法院聲明異議，道路交通
    管理處罰條例第87條第1 項定有明文。而交通法庭認聲明異
    議不合法律上之程式，且無從補正者，應以裁定駁回之，道
    路交通案件處理辦法第18條前段亦有明定。
二、經本院查詢法務部戶役政連結作業系統，異議人即受處分人
    甲○○自民國92年6 月2 日即遷入臺北縣淡水鎮○○○路○
    段259 號3 樓之6 地址住居，迄今未有遷出登記，此有其法
    務部戶役政連結作業系統個人基本資料查詢結果1 紙附卷可
    稽，復為異議人所不爭執。而本件裁決書係於94年8 月24日
    送達於異議人上揭臺北縣淡水鎮○○○路○ 段259 號3 樓之
    6 住所，因郵務人員不獲會晤本人，故將裁決書寄存送達，
    將裁決書寄存淡水郵局3 支局，並作送達通知書兩份，1 份
    黏貼於應受送達人住居所門首，另1 份置於送達處所信箱或
    其他適當位置，以為送達，此有送達證書影本一紙所為登載
    在卷足憑。而查，送達證書係從事業務之郵務送達人員於通
    常業務過程所需製作之證明文書，本件送達證書之製作過程
    又查無何不可信之情況，自堪採憑。揆諸前揭規定，本件裁
    決書當自寄存送達之日起經10日（即94年9 月3 日）即已生
    合法送達之效力，而異議人遲至94年10月28日始將異議狀送
    達原處分機關，此有卷附異議狀上所加蓋原處分機關收狀章
    戳可資佐證，已逾20日之法定期間。據上，異議人之聲明異
    議顯然不合法律上程式，且無從補正，核諸前揭說明，自應
    將異議駁回。
據上論斷，應依道路交通案件處理辦法第18條前段，裁定如主文
。
中    華    民    國    95    年    3     月    29    日
                  交通法庭法  官  許辰舟
以上正本證明與原本無異
如不服本裁定應於送達後5日內向本院提出抗告狀
                          書記官  洪忠改
中    華    民    國    95    年    3     月    29    日


司法院資訊處製作；財團法人民間司法改革基金會備份。
